# 在建工程可以直接转到库存商品吗？

提问人：保佑我吧 007 时间：2019-02-18 19:03:55
请教各位，我公司销售大型机械设备，在组装阶段，帐是在在建工程科目核算的，达到预定可使用状态后准备销售，可以直接从在建工程转入库存商品吗？

回答人：chenyiwei
该机械设备是你公司的存货而不是固定资产，在达到预定可使用状态之前应作为 “发出商品” 核算，并在 “存货” 项目中列报。